臺灣高等法院刑事裁定
109年度聲字第4080號
聲  請  人  臺灣高等檢察署檢察官
受  刑  人  戴金君



上列聲請人因受刑人數罪併罰有二裁判以上，聲請定其應執行之
刑（聲請案號：臺灣高等檢察署109年度執聲字第2044號），本
院裁定如下：
    主  文
戴金君所犯如附表所示各罪所處之刑，應執行有期徒刑拾貳年。
    理  由
一、聲請意旨略以：受刑人戴金君（下稱受刑人）因違反毒品危
    害防制條例等數罪，先後經判決確定如附表，應依刑法第53
    條、第50條第1項第1款、第2項、第51條第5款規定，定其應
    執行之刑，爰依刑事訴訟法第477條第1項聲請裁定等語。
二、按裁判確定前犯數罪者，併合處罰之；數罪併罰，分別宣告
    其罪之刑，若宣告多數有期徒刑者，於各刑中之最長刑期以
    上，各刑合併之刑期以下，定其刑期，但不得逾30年，刑法
    第50條第1項前段、第51條第5款分別定有明文。又數罪併罰
    ，有二裁判以上者，依第51條之規定，定其應執行之刑，同
    法第53條亦定有明文。次按刑事訴訟法第370條第2項、第3
    項，已針對第二審上訴案件之定應執行之刑，明定有不利益
    變更禁止原則之適用；分屬不同案件之數罪併罰，倘一裁判
    宣告數罪之刑，曾經定其執行刑，再與其他裁判宣告之刑定
    其執行刑時，在法理上亦應同受此原則之拘束（最高法院10
    3年度第14次刑事庭會議決議意旨參照）。基此，上開更定
    之應執行刑，不應比前定之應執行刑加計其他裁判所處刑期
    或所定應執行刑後為重，否則即與法律秩序理念及法律目的
    之內部界限有違，難謂適法（最高法院93年度台非字第192
    號判決意旨參照）。又按裁判確定前犯數罪者，併合處罰之
    ，但有得易科罰金之罪與不得易科罰金之罪之情形，受刑人
    請求檢察官聲請定應執行刑者，依第51條規定定之，刑法第
    50條第1項但書第1款、第2項定有明文。另數罪併罰中之一
    罪，依刑法規定得易科罰金，若因與不得易科之他罪併合處
    罰結果而不得易科罰金時，原可易科部分所處之刑，自亦無
    庸為易科折算標準之記載（司法院大法官釋字第144號、第6
    79號解釋意旨參照）。
三、經查，受刑人因違反毒品危害防制條例等案件，先後經臺灣
    桃園地方法院及本院判決判處如附表所示之刑確定，且各罪
    俱係於附表編號1所示判決確定日期（民國107年8月20日）
    前所為，就上開各案犯罪事實為最後判決之法院復為本院，
    有本院被告前案紀錄表及如附表各編號之判決書附卷可稽。
    本院就附表編號1至13所示案件再為定應執行刑之裁判時，
    自應受前開判決所為定應執行刑內部界限之拘束，而應在上
    開已定應執行刑部分加計未定應執行刑之總和即有期徒刑13
    年範圍內定應執行刑。復查，如附表編號1至4、8至12所示
    之罪不得易科罰金且不得易服社會勞動、附表編號5至7所示
    之罪得易科罰金、附表編號13所示之罪得易服社會勞動，屬
    刑法第50條第1項但書第1、4款之情形，依同條第2項規定，
    須經受刑人請求檢察官聲請定其應執行刑，始得依同法第51
    條規定定之。茲受刑人已表示請求檢察官就如附表所示各罪
    ，聲請合併定應執行刑，此有受刑人簽名之臺灣桃園地方檢
    察署依102年1月23日修正之刑法第50條調查受刑人是否聲請
    定應執行刑調查表在卷可稽（本院卷第10頁）。茲聲請人依
    刑事訴訟法第477條第1項之規定，以本院為犯罪事實最後判
    決之法院，聲請就如附表所示各罪所處之刑定應執行之刑，
    其聲請經核尚無不合，應予准許。經考量受刑人所犯如附表
    編號1至13均為罪質相近之毒品犯罪（其中附表編號1為持有
    第二級毒品純質淨重二十公克以上罪，附表編號2至7為施用
    毒品罪，附表編號8至12為販賣第二級毒品罪，附表編號13
    為轉讓禁藥罪），又受刑人如附表所示犯罪106年7至11月間
    及107年6至8月間（其中附表編號1、2犯罪時間為同日之106
    年7月16日，附表編號3、5犯罪時間為同日之107年6月28日
    ，附表編號4、6犯罪時間為同日之107年8月4日，附表編號7
    、12犯罪時間為同日之106年11月23日），犯罪時間尚屬密
    切，暨其所犯之不法內涵及侵害法益程度等情，並權衡其行
    為責任與整體刑法目的及相關刑事政策等因素，爰裁定如主
    文所示之應執行刑。另本件受刑人所犯附表編號5至7之罪雖
    經法院判處得易科罰金之刑，但因與附表編號1至4、8至12
    所示不得易科罰金之刑合併定應執行刑，依上揭說明，自無
    庸再為易科罰金折算標準之諭知，爰裁定如主文所示之應執
    行刑。
據上論斷，應依刑事訴訟法第477條第1項，刑法第50條第2項、
第53條、第51條第5款，裁定如主文。
中　　華　　民　　國　　109 　年　　10　　月　　19　　日
                  刑事第三庭    審判長法　官  張惠立
                                      法　官  張江澤
                                      法　官  劉兆菊
以上正本證明與原本無異。
如不服本裁定，應於收受送達後五日內向本院提出抗告狀。
                                      書記官  陳佳微
中　　華　　民　　國　　109 　年　　10　　月　　19　　日
附表：受刑人戴金君定應執行刑案件一覽表
編號  1 2 3 罪名  毒品危害防制條例 毒品危害防制條例 毒品危害防制條例 宣告刑  有期徒刑10月 有期徒刑1年 有期徒刑7月 犯罪日期  106年07月16日 106年07月16日 107年06月28日 偵查機關年度案號  桃園地檢106年度毒偵字第4520號、106年度偵字第28920號 桃園地檢106年度毒偵字第4520號、106年度偵字第28920號 桃園地檢107年度毒偵字第4252、5499號 最後事實審 法院 桃園地院 桃園地院 桃園地院  案號 107年度審訴字第163號 107年度審訴字第163號 108年度審訴緝字第57、58號  判決日期 107年05月01日 107年05月01日 108年12月06日 確定判決 法院 桃園地院 桃園地院 桃園地院  案號 107年度審訴字第163號 107年度審訴字第163號 108年度審訴緝字第57、58號  確定日期 107年08月20日 107年08月20日 108年12月30日 得否易科罰金  否 否 否 備註  桃園地檢107年度執字第12646號  桃園地檢109年度執字第2094號   附表編號1至6曾經臺灣桃園地方法院以109年度聲字第730號裁定應執行有期徒刑2年5月確定   

編號  4 5 6 罪名  毒品危害防制條例 毒品危害防制條例 毒品危害防制條例 宣告刑  有期徒刑7月 有期徒刑4月 有期徒刑4月 犯罪日期  107年08月04日 107年06月28日 107年08月04日 偵查機關年度案號  桃園地檢107年度毒偵字第4252、5499號 桃園地檢107年度毒偵字第4252、5499號 桃園地檢107年度毒偵字第4252、5499號 最後事實審 法院 桃園地院 桃園地院 桃園地院  案號 108年度審訴緝字第57、58號 108年度審訴緝字第57、58號 108年度審訴緝字第57、58號  判決日期 108年12月06日 108年12月06日 108年12月06日 確定判決 法院 桃園地院 桃園地院 桃園地院  案號 108年度審訴緝字第57、58號 108年度審訴緝字第57、58號 108年度審訴緝字第57、58號  確定日期 108年12月30日 108年12月30日 108年12月30日 得否易科罰金  否 是 是 備註  桃園地檢109年度執字第2094號 桃園地檢109年度執字第2095號    附表編號1至6曾經臺灣桃園地方法院以109年度聲字第730號裁定應執行有期徒刑2年5月確定   
編號  7 8 9 罪名  毒品危害防制條例 毒品危害防制條例 毒品危害防制條例 宣告刑  有期徒刑4月 有期徒刑7年2月 有期徒刑7年2月 犯罪日期  106年11月23日 106年08月25日 106年08月11日 偵查機關年度案號  桃園地檢106年度毒偵字第7407號、106年度偵字第29762號、107年度偵字第16301號 桃園地檢106年度毒偵字第7407號、106年度偵字第29762號、107年度偵字第16301號 桃園地檢106年度毒偵字第7407號、106年度偵字第29762號、107年度偵字第16301號 最後事實審 法院 臺灣高院 臺灣高院 臺灣高院  案號 109年度上訴字第111號 109年度上訴字第111號 109年度上訴字第111號  判決日期 109年07月15日 109年07月15日 109年07月15日 確定判決 法院 臺灣高院 臺灣高院 臺灣高院  案號 109年度上訴字第111號 109年度上訴字第111號 109年度上訴字第111號  確定日期 109年07月15日 109年08月12日 109年08月12日 得否易科罰金  是 否 否 備註  桃園地檢109年度執字第14701號 ⑴桃園地檢109年度執字第14699號 ⑵附表編號8至12曾經本院以109年度上訴字第111號判決應執行有期徒刑10年確定  

編號  10 11 12 罪名  毒品危害防制條例 毒品危害防制條例 毒品危害防制條例 宣告刑  有期徒刑7年2月 有期徒刑7年2月 有期徒刑8月 犯罪日期  106年08月29日 106年09月18日 106年11月23日 偵查機關年度案號  桃園地檢106年度毒偵字第7407號、106年度偵字第29762號、107年度偵字第16301號 桃園地檢106年度毒偵字第7407號、106年度偵字第29762號、107年度偵字第16301號 桃園地檢106年度毒偵字第7407號、106年度偵字第29762號、107年度偵字第16301號 最後事實審 法院 臺灣高院 臺灣高院 臺灣高院  案號 109年度上訴字第111號 109年度上訴字第111號 109年度上訴字第111號  判決日期 109年07月15日 109年07月15日 109年07月15日 確定判決 法院 臺灣高院 臺灣高院 臺灣高院  案號 109年度上訴字第111號 109年度上訴字第111號 109年度上訴字第111號  確定日期 109年08月12日 109年08月12日 109年08月12日 得否易科罰金  否 否 否 備註  ⑴桃園地檢109年度執字第14699號 ⑵附表編號8至12曾經本院以109年度上訴字第111號判決應執行有期徒刑10年確定   
編號  13 (以上空白) (以上空白) 罪名  藥事法   宣告刑  有期徒刑3月   犯罪日期  106年10月15日   偵查機關年度案號  桃園地檢106年度毒偵字第7407號、106年度偵字第29762號、107年度偵字第16301號   最後事實審 法院 臺灣高院    案號 109年度上訴字第111號    判決日期 109年07月15日   確定判決 法院 臺灣高院    案號 109年度上訴字第111號    確定日期 109年08月12日   得否易科罰金  否 (但得易服社會勞動)   備註  桃園地檢109年度執字第14700號